【裁判字號】    98,上易,622
【裁判日期】    980429
【裁判案由】    竊盜等
【裁判全文】
臺灣高等法院刑事判決                 98年度上易字第622號
上  訴  人
即  被  告  甲○○
                      樓
                    （現於臺灣宜蘭監獄執行中）
上列上訴人因竊盜等案件，不服臺灣板橋地方法院97年度易字第
3636號，中華民國97年12月30日第一審判決（起訴案號：臺灣板
橋地方法院檢察署97年度偵緝字第2772號、2773號、2774號），
提起上訴，本院判決如下：
    主  文
上訴駁回。
    事  實
一、甲○○前於民國九十五年間因詐欺案件，經臺灣臺北地方法
    院以九十五年度易字第一五○九號判決判處有期徒刑四月，
    於九十六年七月十二日縮刑期滿執行完畢。詎仍不知悔改，
    竟意圖為自己不法之所有，而分別為下列行為：
  (一)於九十七年三月二十二日下午四時許，趁丙○○不在其位於
    臺北縣中和市○○街二百三十六巷七號五樓之住處內，自該
    住處樓梯間氣窗攀爬至陽台，進而侵入該住處後，持置於該
    住處廚房內丙○○所有之客觀上足為兇器之菜刀一把，用以
    破壞該住處書桌抽屜之安全鎖以搜尋財物（毀損部分未據告
    訴），並自該住處書桌未上鎖之抽屜內，竊得丙○○所有之
    金戒指二只、ＳＥＩＫＯ廠牌之手錶一只、領針及指甲刀各
    一個，得手後逃逸。
  (二)於九十七年一月三十一日上午十一時許，趁乙○○不在其位
    於臺北縣永和市○○街二十一巷七弄二號六樓之住處內之際
    ，自該住處樓頂攀爬下至前陽臺，進而踰越設該陽臺落地窗
    之安全設備以侵入該住處（侵入住宅部分未據告訴），並在
    該住處之臥房內竊取乙○○所有之新臺幣（下同）六千元，
    在客廳酒櫥內及土地公神像上分別竊得紀念幣一枚及金牌三
    面，在梳妝臺抽屜內竊得珍珠項鍊一條等物品，得手後逃逸
    。
  (三)與成年人童啟陽（經檢察官另行起訴）基於意圖為自己不法
    之所有之犯意聯絡，於九十七年九月二日下午一時許，趁方
    招堂不在其位於臺北縣中和市○○路一百零六巷二十四號建
    物四樓之住處內之際，推由甲○○自上開建物外牆攀爬並踰
    越該外牆窗戶安全設備而進入上開住處（侵入住宅部分未據
    告訴），並反鎖上開住處大門而著手行竊，竊得現金七百零
    八元、金飾七個、手錶一只等財物，並由童啟陽攀爬至上開
    建物一樓之遮雨棚上，負責接應甲○○自上開住處竊取而丟
    下之贓物，嗣童啟陽因重心不穩自該遮雨棚上跌落，致受有
    右側股骨粗隆間閉鎖性骨折等傷害。方招堂於同日下午二時
    許返回住處，因大門反鎖而察覺有異故下樓查看，發現童啟
    陽坐在上址一樓地面之遮雨棚碎片上無法移動，甲○○則正
    在上開建物外牆攀爬，甲○○自臺北縣中和市○○路一百零
    六巷二十六號建物下來後，隨即與方招堂發生拉扯，方招堂
    遂自甲○○身上扯下內有甫竊得之上開現金七百零八元、金
    飾七個、手錶一只等財物之黑色霹靂腰包一只，甲○○隨即
    趁隙逃逸。
二、案經丙○○及乙○○訴由臺北縣政府警察局永和分局及臺北
    縣政府警察局中和分局報告臺灣板橋地方法院檢察署檢察官
    偵查起訴。
    理  由
一、前開事實，業據被告甲○○於原審及本院審理時自白不諱，
    核與證人丙○○、童啟陽於警詢及偵查時、證人乙○○、方
    招堂於警詢中之證述相符，並有內政部警政署刑事警察局九
    十七年五月十三日刑紋字第○九七○○六八○二九號鑑驗書
    及採集指紋清單、九十七年六月五日刑紋字第○九七○○七
    五八三四號鑑驗書及採集指紋清單各一份、扣押物品目錄表
    及贓物認領保管單各一紙、丙○○住處遭竊現場照片四幀、
    乙○○住處遭竊現場照片二十四幀、方招堂住處遭竊現場照
    片十一幀及行竊物品照片九幀，在卷可稽，另有扣案之黑色
    霹靂腰包一個可資證明，足認被告前揭自白與事實相符，堪
    予採信，本案事證明確，被告犯行已堪認定，自應依法論科
    。
二、按刑法第三百二十一條第一項第三款之攜帶兇器竊盜罪，係
    以行為人攜帶兇器竊盜為其加重條件，此所謂兇器，其種類
    並無限制，凡客觀上足對人之生命、身體、安全構成威脅，
    具有危險性之兇器均屬之，且祇須行竊時攜帶此種具有危險
    性之兇器為已足，並不以攜帶之初有行兇之意圖為必要，最
    高法院七十九年度臺上字第五二五三號判例可資參照。又上
    開所謂之「攜帶兇器」，只須行竊時攜帶具有危險性之物為
    已足，並不以將該兇器自他地攜往行竊地為必要，亦即不論
    其係於未行竊前即攜帶持有或在竊盜現場臨時拾取持用，亦
    不問該兇器為何人所有均屬之。查菜刀係銳利之金屬製品，
    倘持之揮砍，足以傷害人之身體及生命，而屬刑法第三百二
    十一條第一項第三款所稱之「兇器」，殆無疑問。核被告所
    為，係犯刑法第三百零六條第一項之侵入住宅罪、同法三百
    二十一條第一項第二款、第三款之攜帶兇器踰越安全設備竊
    盜罪、同法第三百二十一條第一項第二款之踰越安全設備竊
    盜罪。被告就犯罪事實欄一、(三)部分與童啟陽有犯意聯絡、
    行為分擔，為共同正犯。被告所犯上開四罪，犯意個別、行
    為互殊，應分論併罰。被告前於九十五年間因詐欺案件，經
    臺灣臺北地方法院以九十五年度易字第一五○九號判決判處
    有期徒刑四月，於九十六年七月十二日縮刑期滿執行完畢，
    有本院被告前案紀錄表一份在卷可查，被告於有期徒刑執行
    完畢之後五年之內再犯本案最重本刑有期徒刑以上之罪，為
    累犯，均應依刑法第四十七條第一項之規定，分別加重其刑
    。
三、原審認被告罪證明確，適用刑法第28條、第306條第1項、第
    321條第1項第2款、第3款、第47 條第1項、第51條第5款、
    第38條第1項第2款之規定，及審酌被告前有詐欺、竊盜、、
    搶奪、毒品等多項前科，顯示素行不佳，有本院被告前案紀
    錄表在卷可稽，不思以正途獲取財物，屢次攀爬侵入他人住
    宅行竊，造成被害人財產損失及不便，並導致被害人嚴重心
    理恐懼，危害他人居家安全，更致人人自危，不宜輕縱，兼
    衡被告於警詢、偵查初訊時仍矢口否認犯行，要求重驗指紋
    云云，並旋即逃匿，經通緝到案，顯示仍存僥倖心理，於原
    審審理時自知事證明確而坦承犯行之態度，及其生活狀況、
    竊取財物之手段、竊得財物之價值等一切情狀，分別量處有
    期徒刑3月、9月、9月、9月，並定應執行刑為有期徒刑2年
    4月。復說明扣案之黑色霹靂腰包一個，係被告所有，供其
    為本案犯罪事實欄一、(三)犯行所用之物，業據被告供稱在卷
    （見原審九十七年十二月十九日審判筆錄），爰依刑法第三
    十八條第一項第二款之規定併予宣告沒收。其認事用法及量
    刑均無不當，被告上訴意旨，主張事實欄一之(一)部分，既論
    以加重竊盜罪，即不應再論侵入住宅罪云云，惟按修正後刑
    法第55條牽連犯規定已刪除，原可依裁判上一罪論處之牽連
    犯數個犯罪行為，應予數罪併罰，被告前開上訴理由，即非
    可採，應予駁回。
據上論斷，應依刑事訴訟法第368條，判決如主文。
本案經檢察官鄭龍照到庭執行職務。
中    華    民    國    98    年    4    月     29    日
                  刑事第一庭審判長法  官  葉騰瑞
                                  法  官  王炳梁
                                  法  官  莊明彰
以上正本證明與原本無異。
不得上訴。
                                  書記官  吳金來
中    華    民    國    98    年    4    月     29    日
附錄：本案論罪科刑法條全文
中華民國刑法第三百二十一條
（加重竊盜罪）
犯竊盜罪而有左列情形之一者，處六月以上、五年以下有期徒刑
：一於夜間侵入住宅或有人居住之建築物、船艦或隱匿其內而犯
之者。
二  毀越門扇、牆垣或其他安全設備而犯之者。
三  攜帶兇器而犯之者。
四  結夥三人以上而犯之者。
五  乘火災、水災或其他災害之際而犯之者。
六  在車站或埠頭而犯之者。
前項之未遂犯罰之。
中華民國刑法第三百零六條：
無故侵入他人住宅、建築物或附連圍繞之土地或船艦者，處一年
以下有期徒刑、拘役或三百元以下罰金。
無故隱匿其內，或受退去之要求而仍留滯者，亦同。


司法院資訊處製作；財團法人民間司法改革基金會備份。
